臺灣臺中地方法院刑事判決
111年度訴字第1634號
公  訴  人  臺灣臺中地方檢察署檢察官
被      告  謝昀橋


上列被告因詐欺案件，檢察官提起公訴（111年度偵字第18839號
）後，聲請改依協商程序而為判決，本院判決如下：
    主    文
謝昀橋以網際網路對公眾散布而犯詐欺取財罪，處有期徒刑陸月
。
    犯罪事實及理由
一、本件犯罪事實及證據：除證據部分，補充：被告於本院準備
    程序中之自白，餘均引用起訴書之記載（如附件）。
二、又本件業經公訴檢察官認應適用刑法第59條予以酌減其刑，
    並已審酌列入協商量刑之刑度，附此敘明。
三、本件經檢察官與被告於審判外達成協商之合意且被告已認罪
    ，其合意內容為：被告願受科刑範圍為有期徒刑6月之宣告
    。經查，上開協商合意並無刑事訴訟法第455 條之4第1 項
    所列情形之一，檢察官聲請改依協商程序而為判決，本院爰
    不經言詞辯論，於協商合意範圍內為協商判決，合予敘明。
四、應適用之法條：刑事訴訟法第455 條之4 第2 項、第455 條
    之8 、第454 條第2 項，刑法第339 條之4 第1 項第3款、
    第59條，刑法施行法第1 條之1 。
五、附記事項：被告與被害人業於民國111年8月29日，在本院臺
    中簡易庭調解成立，有調解程序筆錄在卷可稽。
六、本判決除有刑事訴訟法第455 條之4 第1 項第1 款、第2 款
    、第4 款、第6 款、第7 款所定情形之一，或違反同條第2
    項規定者外，不得上訴。
七、如不服本判決，應於收受送達後20日內向本院提出上訴書狀
    （應敘述具體理由並附繕本）。上訴書狀如未敘述理由，應
    於上訴期間屆滿後20日內補提理由書於本院。
中　　華　　民　　國　　111 　年　　9 　　月　　15　　日
                  刑事第十一庭  法  官  戰諭威
以上正本證明與原本無異。
                                書記官  譚系媛
中　　華　　民　　國　　111 　年　　9 　　月　　15 　 日
　　　　
附錄本判決論罪之法條：
中華民國刑法第339條之4：
犯第339 條詐欺罪而有下列情形之一者，處1 年以上7 年以下有
期徒刑，得併科1 百萬元以下罰金：
一、冒用政府機關或公務員名義犯之。
二、三人以上共同犯之。
三、以廣播電視、電子通訊、網際網路或其他媒體等傳播工具，
    對公眾散布而犯之。
前項之未遂犯罰之。

附件：
臺灣臺中地方檢察署檢察官起訴書
                                    111年度偵字第18839號
　　被　　　告　謝昀橋　男　19歲（民國00年0月00日生）
　　　　　　　　　　　　住○○市○○區○○路000巷00號
　　　　　　　　　　　　國民身分證統一編號：Z000000000號
上列被告因詐欺案件，已經偵查終結，認應提起公訴，茲將犯罪
事實及證據並所犯法條分敘如下：
　　　　犯罪事實
一、謝昀橋明知其並無Suzuki Jimny廠牌之自小客車可供販售，
    竟仍基於以網際網路對公眾散布而犯詐欺取財之犯意，於民
    國110年8月6日，在臺中市○○區○○路000號之高展國際車業公
    司，透過電腦連接網際網路在多數人得以自由瀏覽之臉書社
    群網站附設之商城中，使用暱稱「謝氏」名義，刊登販售Su
    zuki Jimny廠牌自小客車之不實訊息，楊家和透過前開商城
    知悉謝昀橋張貼之汽車銷售資訊，遂分別於110年8月6日及1
    10年12月19日以Messenger、Line通訊軟體與「謝氏」聯繫
    ，「謝氏」佯裝與楊家和談定購買汽車之配備內容，致楊家
    和陷於錯誤，即按要求於110年12月29日19時53分匯款新臺
    幣（下同）15,000元至謝昀橋向不知情之女友陳依茹借用之
    中國信託商業銀行000-000000000000號帳戶（陳依茹部分另
    為不起訴處分）。再要求陳依茹於不詳時間，在不詳超商，
    將此筆款項領出交給自己，後雙方約定過戶，謝昀橋卻多次
    藉故拖延，直至無法聯繫，楊家和始知受騙。
二、案經楊家和訴請臺中市政府警察局清水分局報告偵辦。
　　　　證據並所犯法條
一、證據清單：
編號 證據名稱 待證事實 1 被告謝昀橋於偵查中供述 1.坦承明知無上開汽車可供販售，卻對外以「謝氏」之臉書帳號在臉書商城刊登銷售上開汽車訊息。 2.坦承詐騙告訴人楊家和，並要求告訴人匯款15,000元訂金至同案被告陳依茹之中國信託商業銀行帳戶。 2 證人即告訴人楊家和於警詢之證述 證明被告透過臉書張貼不實販售汽車廣告，致伊遭詐騙而依被告要求匯款15,000元予被告之事實。 3 證人即同案被告陳依茹於警詢及偵查中之證述 證明被告於110年12月29日有向伊借用帳戶收取告訴人所匯款15,000元之事實。 4 告訴人匯款紀錄翻拍照片、同案被告陳依茹上開帳戶之開戶資料及交易明細、彰化縣警察局彰化分局芬園分駐所受理各類案件紀錄表及受（處）理案件證明單與受理詐騙帳戶通報警示簡便格式表、內政部警政署反詐騙諮詢專線紀錄表、被告與告訴人間Messenger及LINE對話紀錄截圖 佐證全部犯罪事實。 
二、核被告所為，係犯刑法第339條之4第1項第3款以網際網路對
    公眾散布而犯詐欺取財罪嫌。又本件被告詐欺取財犯行之犯
    罪所得共15,000元，被告供承已花用完畢，請依刑法第38條
    之1第1項前段、第3項規定宣告沒收，並於全部或一部不能
    沒收或不宜執行沒收時，追徵其價額。
三、依刑事訴訟法第251條第1項提起公訴。
　　此　致
臺灣臺中地方法院
中　　華　　民　　國　 111　　年　　6 　　月　　22　　日
　　　　　　　　　　　　　　　檢　察　官　翁嘉隆
本件正本證明與原本無異
中　　華　　民　　國　 111　　年　　6 　　月　　30　　日
　　　　　　　　　　　　　　  書  記  官  劉儀芳
所犯法條　　
中華民國刑法第339條之4
犯第 339 條詐欺罪而有下列情形之一者，處 1 年以上 7 年以
下有期徒刑，得併科 1 百萬元以下罰金：
一、冒用政府機關或公務員名義犯之。
二、三人以上共同犯之。
三、以廣播電視、電子通訊、網際網路或其他媒體等傳播工具，
    對公眾散布而犯之。
前項之未遂犯罰之。